---
title: "Usando R Markdown"
author: "Hedley Knewjen Quintana"
date: "12 de junio de 2016"
output: html_document
---

```{r setup, include=FALSE}
knitr::opts_chunk$set(echo = TRUE)
```

## R Markdown

Este es un documento R Markdown. Markdown es una sintaxis secilla para crear documentos de tipo HTML, PDF y MS Word. Para más detallers en como utilizar el R Markdown haga click [aqui](http://rmarkdown.rstudio.com).

Cuando usted haga click en el botón **Knit** se generará un documento que incluye tanto el contenido del mismo como los resultados de cualquier bloque de código R dentro del mismo. Usted puede añadir esos bloques de la siguiente manera:

```{r carros}
summary(cars)
numero <- 4
```

También se puede incluir código R en linea mediante el uso de lo siguiente: `r numero**4`.


## Incluyendo gráficos

Usted tambien puede importar gráficos, por ejemplo:

```{r presion, echo=FALSE}
plot(pressure)
```

Note que el parámetro `echo = FALSE` se añadió para prevenir que se genere código desde el bloque R.
